臺灣高等法院刑事裁定
111年度聲字第2902號
聲  請  人  臺灣高等檢察署檢察官
受  刑  人  謝鴻慶



上列聲請人因受刑人數罪併罰有二裁判以上，聲請定其應執行之
刑（聲請案號：111年度執聲字第1410號），本院裁定如下：
    主  文
謝鴻慶犯如附表所示各罪所處之刑，有期徒刑部分應執行有期徒
刑貳年肆月。
    理  由
一、聲請意旨略以：受刑人謝鴻慶因違反洗錢防制法等數罪，先
    後經判決確定如附表，應依刑法第50條第1項第4款、同條第
    2項、第53條、第51條第5款規定定其應執行之刑，爰依刑事
    訴訟法第477條第1項聲請裁定等語。
二、按裁判確定前犯數罪者，併合處罰之。但有下列情形之一者
    ，不在此限：一、得易科罰金之罪與不得易科罰金之罪；二
    、得易科罰金之罪與不得易服社會勞動之罪；三、得易服社
    會勞動之罪與不得易科罰金之罪；四、得易服社會勞動之罪
    與不得易服社會勞動之罪；前項但書情形，受刑人請求檢察
    官聲請定應執行刑者，依第51條規定定之；數罪併罰，有二
    裁判以上者，依刑法第51條之規定，定其應執行之刑；刑法
    第50條、第53條分別定有明文。次按法律上屬於自由裁量之
    事項，有其外部性界限及內部性界限，並非概無拘束。依據
    法律之具體規定，法院應在其範圍選擇為適當之裁判者，為
    外部性界限；而法院為裁判時，應考量法律之目的，及法律
    秩序之理念所在者，為內部性界限；法院為裁判時，二者均
    不得有所踰越。在數罪併罰，有二裁判以上，定其應執行之
    刑時，固屬於法院自由裁量之事項，然仍應受前揭外部性界
    限及內部性界限之拘束；上開更定之應執行刑，不應比前定
    之應執行刑加計其他裁判所處刑期後為重，否則即與法律秩
    序理念及法律目的之內部界限有違，難認適法（最高法院80
    年台非字第473號判例、93年度台非字第192號判決意旨可資
    參照）。
三、經查：
(一)受刑人謝鴻慶所犯如附表所示之罪，前經臺灣臺北地方法院
    、本院判處如附表所示之刑，均經分別確定在案，且各罪均
    為附表編號1裁判確定前所犯，本院亦為最後事實審之法院
    ，有各該刑事判決書及本院被告前案紀錄表在卷可稽。又附
    表編號1、3所示之罪所處之刑均為不得易科罰金然得易服社
    會勞動，附表編號2所示之罪所處之刑為不得易科罰金及不
    得易服社會勞動，合於刑法第50條第1項但書第4款之情形，
    須經受刑人請求檢察官聲請定其應執行刑，始得依刑法第51
    條之規定定其應執行刑。茲檢察官依受刑人之請求，聲請就
    附表所示各罪定其應執行之刑，此有受刑人簽名之「臺灣臺
    北地方檢察署依102年1月23日修正之刑法第50條調查受刑人
    是否聲請定應執行刑調查表」乙份在卷可憑（本院卷第5頁
    ），本院審核認聲請為適當，應予准許。並審酌刑法第51條
    第5款原係採限制加重原則，而非累加原則之意旨，又所犯
    如附表編號1至2所示之罪，前經本院以110年度聲字第1235
    號裁定應執行有期徒刑2年2月確定，兼衡受刑犯罪行為之不
    法與罪責程度、各罪彼此間之關聯性、所反應受刑人之人格
    特性與傾向、施以矯正之必要性等裁量內部性界限，及附表
    所示各罪宣告刑總和上限之外部性界限等事項，依刑法第51
    條第5款規定，就附表所示各罪所處之刑，定其應執行之刑
    如主文所示。　　
(二)按裁判確定前犯數罪併合處罰之案件，有二以上裁判，應依
    刑法第51條第5款至第7款定應執行之刑，茍經檢察官聲請時
    ，最後事實審法院即應以裁定定其應執行之刑，殊不能因數
    罪中之一部分犯罪之刑業經執行完畢，即謂與刑法第50條規
    定「裁判確定前犯數罪者，併合處罰」之要件不符（最高法
    院104年度台抗字第899號判決要旨參照）；又數罪併罰之數
    刑罰有部分縱已執行完畢，於嗣後與他罪合併定執行刑，乃
    由檢察官換發執行指揮書執行應執行刑時，其前已執行之有
    期徒刑部分，應予扣除而已，非謂此種情形即不符數罪併罰
    要件（最高法院104年度台抗字第907號判決亦同此意旨）。
    查受刑人所犯附表編號1至2所示之罪雖已執行完畢，有本院
    被告前案紀錄表附卷可稽，惟與附表編號3所示之罪合於數
    罪併罰之要件，揆諸前揭說明，仍應就附表編號1至3所示之
    罪所處之刑，合併定應執行刑，附此敘明。
四、據上論斷，依刑事訴訟法第477條第1項，刑法第50條第1項
    第4款、第2項、第53條、第51條第5款，裁定如主文。
中　　華　　民　　國　　111 　年　　9 　　月　　28　　日
                  刑事第九庭    審判長法　官  潘翠雪
                                      法　官  陳筱珮
                                      法　官  俞秀美
以上正本證明與原本無異。
如不服本裁定，應於收受送達後五日內向本院提出抗告狀。
                                      書記官  謝崴瀚 
中　　華　　民　　國　　111 　年　　9 　　月　　29　　日
　　　　　　　　　　　　　　　　　　　               
附表　　　　　　　　　
編　　　　　號  1 2 3 罪　　　　　名  詐欺 毒品危害防制條例 洗錢防制法 宣　　告　　刑  有期徒刑6月 有期徒刑1年10月 有期徒刑4月 併科新臺幣3000元  犯　罪　日　期  108/02/17 108/03/28 108/04/08  偵查(自訴)機關 年　度　案　號  臺北地檢108年度偵字第5440號 臺北地檢108年度偵字第8414號 臺北地檢109年度偵緝字第365號 最　後 事實審 法　  院 臺北地院 臺灣高院 臺灣高院  案 　 號 108年度審簡字第 1185號 109年度上訴字第 2203號 110年度上更一字第 240號  判決日期 108/07/23 109/08/05 111/06/09 確　定 判　決 法 　院 臺北地院 最高法院 臺灣高院  案　 號 108年度審簡字第 1185號 109年度台上字第 5252號 110年度上更一字第 240號  判決日期 108/08/22 109/11/12 111/07/13 是否為得易科罰  金  之  案  件  否 否 否 備           註  臺北地檢108年度執緩字第911號 臺北地檢109年度執他字第3098號 臺北地檢111年度執字第4037號    編號1、2經臺灣高院110年度聲字第1235號裁定應執行有期徒刑2年2月 （已執畢）